# 资产减值损失和信用减值损失的区别

提问人：waterkuki 时间：2018-11-19 17:41:35
请问，执行新金融工具准则后，资产减值损失和信用减值损失的核算内容区别在哪里？

回答人：chenyiwei
新金融工具准则下，只有债务工具投资、合同资产、财务担保合同和贷款承诺等才会确认减值损失，且该减值损失仅限于信用减值，不包括FVOCI的债务工具投资的公允价值下跌中非因债务人信用损失因素导致的部分。 原有的“资产减值损失”将仅限于核算及列报除上述各项之外，非金融资产的跌价、减值损失。

回答人：chenyiwei
长期股权投资（权益法）不是新金融工具准则规范的金融资产，其减值仍计入“资产减值损失”。

提问人：15621585639zx 时间：2019-03-25 17:25:47
您好，请问信用减值损失中的坏账损失和资产减值损失中的坏账损失有什么区别？

回答人：chenyiwei
两者的理念和模型都有原则性不同。

提问人：liming942 时间：2019-07-21 19:04:04
请教版主，持有至到期投资的减值损失 是不是也应计入信用减值损失，不应该计入资产减值损失？ 在资产负债表中列示的项目中是不是只有“持有至到期投资”是对应“以摊余成本计量的金融资产”？

回答人：chenyiwei
持有至到期投资的减值损失（新准则生效日之前的）在报表上仍列报为资产减值损失。